【裁判字號】    89,易,323
【裁判日期】    890320
【裁判案由】    竊盜
【裁判全文】
臺灣臺中地方法院刑事判決                          八十九年度易字第三二三號
    公  訴  人  台灣台中地方法院檢察署檢察官
    被      告  甲○○
右列被告因竊盜案件，經檢察官提起公訴（八十八年度偵字第二四三一二號），本院
判決如左：
    主  文
甲○○竊盜，累犯，處有期徒刑陸月。
    事  實
一、甲○○前因違反麻醉藥品管理條例案件，經台灣高等法院花蓮分院判處有期徒刑
    五年六月確定，甫於民國（下同）八十八年三月十八日執行完畢，猶不知悔改，
    復於八十八年十月三十一日十六時許，在台中縣太平市○○街六號騎樓，見余董
    金碧停放之ＵＯＯ─五八八號機車無人看管，竟意圖為自己不法之所有，竊取後
    供己騎用。嗣於八十八年十二月十三日凌晨五時許，在台中市○○路與綠川東路
    口為警查獲。
二、案經台中市警察局第一分局報請台灣台中地方法院檢察署檢察官偵查起訴。
    理  由
一、訊據被告矢口否認有何竊盜犯行，並辯稱上開機車係於跳蚤市場向綽號「阿德」
    者借用云云。然查被告於警、偵訊及審理中，始終無法供述「阿德」之真實姓名
    以供查證，是否確有「阿德」已非無疑。況且依其所述，其與「阿德」認識僅一
    月有餘，復不知「阿德」之真實姓名，然於八十八年十一月二十日左右其向「阿
    德」借用機車，但未取得行車執照云云，亦屬匪夷所思。如係借用，何以雙方未
    就借用期限彼此約定？何以被告未向「阿德」索取行車執照，證明具有合法使用
    權源？顯見被告所辯不實。此外並有被害人余姿妙警訊筆錄及贓物領據附卷可證
    ，被告否認犯行，顯係意圖卸責，不足採信，犯行洵堪認定。
二、核被告所為，係犯刑法第三百二十條第一項之罪。被告前因違反麻醉藥品管理條
    例案件，經台灣高等法院花蓮分院判處有期徒刑五年六月確定，甫於八十八年三
    月十八日執行完畢，其於刑之執行完畢後五年內，再犯本件有期徒刑以上之罪，
    為累犯，應依法加重其刑。爰審酌被告素行不良，犯罪後猶飾詞否認，並無悔意
    ，惟其所生危害尚屬輕微等一切情狀，量處如主文所示之刑。
據上論斷，應依刑事訴訟法第二百九十九條第一項前段、刑法第三百二十條第一項、
第四十七條，罰金罰鍰提高標準條例第一條前段，判決如主文。
中      華      民      國    八十九    年      三      月     二十     日
                                臺灣臺中地方法院刑事第一庭
                                        法  官  張  升  星
右正本證明與原本無異。
如不服本判決，應於判決送達後十日內，向本院提出上訴狀，上訴於台灣高等法院台
中分院（須附繕本）。
        書記官
中      華      民      國    八十九    年      三      月    二十    日
附錄法條：
刑法第三百二十條第一項：意圖為自己或第三人不法之所有，而竊取他人之動產者，
為竊盜罪，處五年以下有期徒刑、拘役或五百元以下罰金。


司法院資訊處製作；財團法人民間司法改革基金會備份。
